Inventaris van de archieven van Secretaris-Generaal (SG) en zijn organisatie-eenheden van het Ministerie van Defensie, (1955) 1976-1991 (1992)
Nationaal Archief, Den Haag
- Secretaris-Generaal en zijn organisatie-eenheden(1955-1975) 1976-1991, A.
  - Bureau Onderscheidingen(1979) 1980-1991 (1992), A.2.
    - Voordrachten voor en toekennen van (Koninklijke) onderscheidingen, eretekens en medailles1979-1992, A.2.2.
      - Algemene decoratieverlening op 30 april (de jaarlijkse lintjesregen voor het defensiepersoneel), (1979) 1980-1991 (1992); 147-243; 86 pakken en 11 omslagen
        - DO91/001/233 - 83161992, 235
          Openbaarheid beperkt tot 01-01-2068
        - 8318 - 8319 1992, 236; omslag
        - 9514, met bijlagen A - F1992, 237
        - 9514, bijlagen G - M1992, 238
        - 9514, bijlagen N - Z1992, 239
        - 9514, voorstellen1992, 240
        - 9514, geen bezwaren A - K1992, 241
        - 9514, geen bezwaren L - Z1992, 242
        - 9842 - 266241992, 243
      - Koninklijke onderscheidingen aan (ex)-burgermedewerkers in dienst bij Defensie van wie het registratienummer niet bekend is, 1980, 1983; 244; pak
      - Inhuldigingsmedaille 1980 ter gelegenheid van de inhuldiging van Hare Majesteit Koningin Beatrix, 1980-1984; 245-246; 2 pakken
        - PO80/021/1090 - 44921980, 245
          Openbaarheid beperkt tot 01-01-2031
        - PO81/021/503 - 23061981 - 1984, 246
          Openbaarheid beperkt tot 01-01-2035
      - Overzichten van rantsoenpuntenverantwoording en namenlijst over de jaren 1979-1987 van tussentijdse verleende decoraties, alsmede afschriften van de KB's, houdende de toegekende Koninklijke onderscheidingen t.g.v. de algemene decoratieverlening op 30 april (de jaarlijkse lintjesregen voor het defensiepersoneel), 1980-1987; 247; omslag
      - Ridder in de Orde van de Nederlandse Leeuw en Grootkruis in de Orde van de Nederlandse Leeuw, 1980-1987; 248; omslag
        Openbaarheid beperkt tot 01-01-2038
      - Militaire Willems-Orde, 1980-1991; 249-250; 2 omslagen
        - PO80-87/015/420 - 55971980 - 1987, 249
        - PO88-DO89-91/015/25180 - 143591988 - 1991, 250
      - Herinneringsmedaille Verenigde Naties-vredesoperaties, 1980-1991; 251-266; 16 pakken
        - PO80/006/301 - 45681980, 251
        - PO81/006/018 - 632, met bijlagen A - G1981, 252
        - 632, bijlagen H - Z1981, 253
        - 651 - 6571981, 254
        - 744 - 7931981, 255
        - 819 - 8421981, 256
        - 861 - 9421981, 257
        - 9681981, 258
        - 1030 - 11721981, 259
        - 1195 - 33971981, 260
        - 3407 - 41861981, 261
        - 1982, 262
          Openbaarheid beperkt tot 01-01-2033
        - 1983, 263
          Openbaarheid beperkt tot 01-01-2034
        - 1984, 264
        - PO85-87/027 - 53241985 - 1987, 265
        - PO88-DO89-91/027/5984 - 183561988 - 1991, 266
      - Buitenlandse onderscheidingen aan Nederlanders en het ontwerpbesluit houdende verlof tot het aannemen en/of dragen van de onderscheidingen op het uniform, 1980-1991; 267-272; 6 pakken
        - PO80-83/007/17 - 56011980 - 1983, 267
        - 1984, 268
        - 1985, 269
          Openbaarheid beperkt tot 01-01-2036
        - PO86-87/007/984 - 61191986 - 1987, 270
        - PO88/007/6126 - DO89/007/299401988 - 1989, 271
          Openbaarheid beperkt tot 01-01-2040
        - DO90-91/007/541 - 243491990 - 1991, 272
      - Oorlogsherinneringskruis (OHK), 1980-1991; 273-277; 5 pakken
        - PO80-82/009/10 - 63181980 - 1982, 273
        - PO83-84/009/245 - 61861983 - 1984, 274
        - PO85-87/009/10 - 64431985 - 1987, 275
        - PO88/009/1251 - DO89/009/326011988 - 1989, 276
        - DO90-91/009/3180 - 251551990 - 1991, 277
      - Eremedaille verbonden aan de Orde van Oranje-Nassau en ridder in de Orde van de Nederlandse Leeuw, 1980-1991; 278-288; 11 pakken
        - PO80-82/011/180 - 57891980 - 1982, 278
        - PO83-84/011/172 - 61871983 - 1984, 279
        - 1985, 280
        - 1986, 281
        - PO87/007/432 - 38801987, 282
        - 4080 - 61841987, 283
        - PO88/007/171 - 137791988, 284
        - 16425 - 356841988, 285
        - (vanaf hier DO-nrs.)1989, 286
        - 1990, 287
        - 1991, 288
      - Ereteken voor Orde en Vrede, met besluit houdende wijziging en hernieuwde vaststelling van het besluit tot instelling van het Ereteken voor Orde en Vrede, 1980-1991; 289-300; 11 pakken en 1 omslag
        - PO80-88/013/279 - 300971980 - 1988, 289; omslag
          Openbaarheid beperkt tot 01-01-2039
        - (vanaf hier DO-nrs.)1989, 290
        - DO90/013/538 - 146261990, 291
        - 14797 - 296651990, 292
        - DO91/013/156 - 43841991, 293
        - 4940 - 53921991, 294
        - 5622 - 73281991, 295
        - 7525 - 81111991, 296
        - 8461 - 105491991, 297
        - 10686 - 127191991, 298
        - 13017 - 196301991, 299
        - 19726 - 263571991, 300
      - Herinneringsinsigne voor leden van de Binnenlandse Strijdkrachten (BS) en het dragen van het Mobilisatie-Oorlogskruis (MOK), 1980-1991; 301-302; 1 pak en 1 omslag
        - PO80-87/024/2013 - 62771980 - 1987, 301
        - 19367 - 25748 (vanaf 1889 DO-nrs.)1988 - 1991, 302; omslag
      - Vrijwilligersmedailles en jaartekens voor het Korps Nationale Reserve, 1980-1991; 303-307; 4 pakken en 1 omslag
        - PO80-84/003/475 - 57921980 - 1984, 303
        - PO85-87/003/993 - 47161985 - 1987, 304
        - PO88/003/1738 - DO89/003/25323 (vanaf 1989 DO-nrs.)1988 - 1989, 305; omslag
        - 1990, 306
        - 1991, 307
      - Stukken betreffende het mogen dragen van het Kruis van de Koninklijke Vereniging van Nederlandse Reserveofficieren (KNVRO), 1982, 1985; 308; omslag
      - Herinneringsmedaille Multinationale Vredesoperaties voor het Sinaï-detachement en voor operaties in de Arabische Golf, alsmede ontwerpbesluit betreffende toestemming tot het dragen van de Multinational Force and Observers Medal, 1982-1991; 309-315; 7 pakken
        - PO82-84/004/081 - 62231982 - 1984, 309
        - PO85-87/004/733 - 63991985 - 1987, 310
        - 1988, 311
        - (vanaf hier DO-nrs.)1989, 312
        - 1990, 313
        - DO91/004/2368 - 137691991, 314
        - 15377 - 262421991, 315
      - Dapperheidsonderscheiding, 1982-1991; 316-317; 2 pakken
        - PO82-88/025/2498 - 11351 (vanaf 1989 DO-nrs.)1982 - 1991, 316
        - Onderbouwing en toekenning van de medaille aan L.A. Dijkstra voor zijn bijdrage aan het ruimen van mosterdgas in Indonesië1985, 1987, 317
      - Verzetsherdenkingskruis (VHK) aan personen en onderdelen, alsmede indeling en belangrijkheid van het dragen van onderscheidingen naar "zwaarte" categorie bij Defensie in verhouding tot het VHK, met jaarverslagen en beëindiging van activiteiten van het Nationaal Comité VHK, 1982-1991; 318; pak
      - Prins Mauritsmedaille, 1984-1985, 1987, 1990; 319; omslag
      - United Nations Medal, toegekend aan de United Nations Transition Assistance Group (UNTAG), 1984-1990; 320; pak
      - Medaille van het Rode Kruis, 1986; 321; omslag
      - Nobelprijs voor de Vrede aan VN-Vredesmachten (UNIFIL), 1988; 322; omslag
      - Instemming van Defensie op voorstellen van het ministerie van Buitenlandse Zaken bij benoeming van (Koninklijke) onderscheidingen aan buitenlandse officieren, 1988-1991; 323; pak
      - Stukken betreffende wijziging van het KB nr. 1 van 29 september 1962 inzake de instelling van het Nieuw-Guinea Herinneringskruis, 1988-1991; 324; omslag
      - Medaille Carnegie Heldenfonds, 1989-1991; 325; omslag
    - Instelling van nieuwe onderscheidingen, eretekens en medailles1981-1991, A.2.3
      - Herinneringsteken "Medaille bezoek aan de Nederlandse Antillen", 1981; 326; omslag
      - Marinemedaille, 1982-1986; 327; omslag
      - Ereteken voor Verdienste, alsmede toekenningen hiervan, 1987-1991; 328; pak
      - Herinneringsmedaille voor militairen die werden ingezet in Coronie, Suriname, 1988-1989; 329; omslag
      - Gewondenonderscheiding voor militairen, 1989-1990; 330; omslag
  - Afdeling Personeelszaken Centrale Organisatie en rechtsvoorgangers1981-1991, A.3.
    - Stukken van algemene aard1981-1991, A.3.1.
      - Vergaderverslagen en mededelingen van de Personeelschef Ministerie (PCM), 1981-1987; 331; pak
      - Verslagen van bijeenkomsten van het PCM-team, 1985-1987; 332; omslag
      - Vergaderverslagen van de Afdeling Personeelszaken Centrale Organisatie (PZCO), 1988-1991; 333; pak
      - Personeelsverslagen van de Centrale Organisatie (CO), 1990; 334; pak
    - Stukken over bijzondere onderwerpen1986-1991, A.3.2.
      - Organisatie1987-1991, A.3.2.1.
        - Regeling over de overlegprocedures voor reorganisaties bij de Centrale Organisatie, 1989-1991; 335; omslag
        - Reorganisatie bij de Afdeling Personeelszaken Centrale Organisatie en het onderbrengen van de afdeling bij het ressort Secretaris-Generaal, 1987-1991; 336; omslag
        - Instelling en het functioneren van het Personeelsadviescommissie (PAC), 1988-1989; 337; omslag
        - Wijziging van de delegatiebeschikking van het burgerpersoneel, 1988, 1990-1991; 338; pak
        - Reorganisatie bij de Afdeling Sociale Zaken (SOZA), de Militair Sociale Dienst (MSD) en het Bedrijfsmaatschappelijk Werk (BMW) waarbij deze werden samengevoegd tot de Maatschappelijke Dienst Defensie (MDD), 1988-1991; 339; omslag
        - Privatisering van de Cantinediensten (CADI), 1989-1991; 340; pak
        - Instelling van het Decentraal Beraad bij de Centrale Organisatie, 1990; 341; omslag
        - Rapport van het organisatieonderzoek bij de Afdeling Personeels- en Salarisadministratie (PSA), 1991; 342; stuk
        - Instelling van een Bijzonder Overlegorgaan reorganisatie Centrale Organisatie en de Haagse Staven, 1991; 343; omslag
        - Instelling van een Buitengewoon Overlegorgaan Directie Gebouwen, Werken en Terreinen 2000, 1991; 344; omslag
      - Personeel1986-1991, A.3.2.2.
        - Wachtgeldgarantie bij spreiding van defensiediensten, 1986-1989; 345; omslag
        - Verschil van mening met het Algemeen Burgerlijk Pensioenfonds (ABP) dat zij de bevoegheid heeft zwaardere lasten in rekening te brengen - op grond van art. N7 ABP-wet en art. 22 VUT-wet - en deze dan te claimen bij Defensie, 1988; 346; omslag
        - Bezwarenprocedure inzake functiewaardering, 1988-1990; 347; omslag
        - Arbeidsmarktknelpunten- en categoriaal werkgelegenheidsbeleid bij de Centrale Organisatie, 1988-1991; 348; pak
        - Sterktestaten van het burgerpersoneel van de Centrale Organisatie, 1988-1991; 349-350; 2 pakken
          - 1988 - 1990 juli, 349
          - 1990 aug. - 1991, 350
        - Informatieverstrekking over Dienstcommissie en Onderdeelsoverlegorgaan bij de Centrale Organisatie, 1988-1991; 351; pak
        - Realisatie van een kinderopvang bij de Centrale Organisatie, 1988-1991; 352; omslag
        - Stopzetting van de Eerste Hulp Bij Ongelukken (EHBO)-toelagen, 1989; 353; omslag
        - Verslagen van coördinatievergaderingen over formatievaststellingen en personeelsbehoeftenvullingen van militair personeel Centrale Organisatie, 1989-1991; 354; omslag
        - Personeelsreducties en realisaties van afslankingsoperaties, 1989-1991; 355; omslag
        - Nota van het hoofd van de Afdeling Personeelszaken Centrale Organisatie betreffende voorstellen met betrekking tot mobiliteitsbevordering, 1990; 356; stuk
        - Verkorting van de diensttijd voor dienstplichtigen, 1990; 357; omslag
        - Loopbaanbeleid voor het burgerpersoneel bij de Centrale Organisatie, 1990-1991; 358; omslag
        - Invoering van een vervoersplan voor woon-werkverkeer, 1991; 359; omslag
        - Bevoegdhedenregeling "Besluit dienstreizen militairen Centrale Organisatie", 1991; 360; omslag
        - Definities van enige begrippen in de P-sector, 1991; 361; omslag
        - Notities inzake herplaatsing en externe bemiddeling bij de Centrale Organisatie, 1991; 362; omslag
  - NAVO-documenten1989-1990, A.4.
    - Unclassified: nr. AD. 19(89), 363; stuk
      Nota bene: Zie inventarisnummer 16
    - Unclassified: nr. AD. 23(89), 1989; 364; stuk
    - Unclassified: nr. AD. 24(89), 1989; 365; stuk
    - Unclassified: nr. AD. 25(89), 1989; 366; stuk
    - Unclassified: nr. AD. 26(89), 1989; 367; stuk
    - Unclassified: nr. AD. 27(89), 1989; 368; stuk
    - Unclassified: nr.0819, 1989; 369; stuk
      Nota bene: Zie inventarisnummer 17
    - Unclassified: nr. AD. 46(89), 1989; 370; stuk
      Nota bene: Zie inventarisnummer 22
    - Unclassified: nr. AD. 49(89), 1989; 371; stuk
    - Unclassified: nr. NACISA/PB (89) 966, 1989; 372; stuk
    - Unclassified: nr. NACISA/PB (89) 968, 1989; 373; stuk
    - Unclassified: nr. AD. 5(90), 1990; 374; stuk
      Nota bene: Zie inventarisnummer 23
    - Unclassified: nr. AD. 7(90), 1990; 375; stuk
      Nota bene: Zie inventarisnummer 24
    - Unclassified: nr. AD. 8(90), 1990; 376; stuk
    - Unclassified: nr. AD.28 (90), 1990; 377; stuk
      Nota bene: Zie inventarisnummer 26
    - Unclassified: nr. AD.29 (90), 1990; 378; stuk